臺灣臺中地方法院民事裁定　　　　　　 100年度家聲字第13號
聲　請　人　江弘宇
相　對　人　向利華
上列當事人聲請裁定認可（大陸判決書）事件，本院裁定如下：
    主  文
中華人民共和國四川省綿陽市涪城區人民法院（二○○七）涪民
初字第一九八五號民事判決書（於民國九十七年十二月十五日生
效），應予認可。
聲請程序費用由相對人負擔。
    理  由
一、按在大陸地區作成之民事確定判決、民事仲裁判斷，不違背
    臺灣地區公共秩序或善良風俗者，得聲請法院裁定認可，臺
    灣地區與大陸地區人民關係條例第74條第1 項定有明文。是
    以，在大陸地區作成之民事確定裁判欲在臺灣地區發生裁判
    之效力者，依首開規定，即須聲請法院裁定認可。
二、聲請意旨略以：相對人為大陸地區人士，聲請人及相對人於
    民國90年3月15日結婚，嗣於97年1月12日，經大陸地區四川
    省綿陽市涪城區人民法院以（2007）涪民初字第1985號民事
    判決離婚確定，並已於同年12月15日（聲請狀誤載為3月9日
    ）生效。因上開大陸地區作成之民事判決，並未違反臺灣地
    區之公共秩序或善良風俗，為此聲請裁定認可上開民事判決
    等語，並提出結婚公證書、該判決書、法律文書生效證明書
    、經財團法人海峽交流基金會認證之公證書等證物為憑。
三、聲請人主張相對人為大陸地區人士，兩造於90年3 月15日結
    婚，兩造之婚姻關係經大陸地區法院民事判決離婚確定，且
    已生效等事實，業據其提出與所述情節相符並經財團法人海
    峽交流基金會驗證之上開書證為證，並有戶籍謄本1 份在卷
    可參，依臺灣地區與大陸地區人民關係條例第7 條、同條例
    施行細則第8 條之規定，應推定該大陸地區作成之文書為真
    正，並堪認聲請人主張之前揭事實為真實。而觀諸聲請人所
    提之上開判決書記載：原告（按指相對人）訴稱其與被告（
    按指聲請人）經人介紹後認識，於2001年3 月登記結婚，婚
    後原告與被告共同生活半年後，原告獨自在綿陽生活，2002
    年12月生育女兒江詩儀，2003年被告到綿陽與原告共同生活
    ，由於生意虧損，被告於2005年3 月離開原告到外地生活，
    年底才又回綿陽，2006年7 月被告離開綿陽後至今未與原告
    聯繫，原告以雙方感情破裂為由起訴，本院審查原告、被告
    婚前認識時間短，相互了解不夠，婚後雙方聚少離多，共同
    生活的時間短，未建立起良好的夫妻感情，從2006年7 月起
    被告離開綿陽後音信渺無，由於被告特殊的身分關係，原告
    又無法到臺灣找尋被告，導致雙方長期分居，感情破裂，無
    和好可能，故原告起訴離婚的理由成立，本院予以支持；因
    被告居住於臺灣地區，基於兩岸目前的狀況，對婚生女的扶
    養費宜由被告一次性支付，扶養費的數額由法院酌情確定」
    等語。按上開離婚所舉事由，符合我國民法第1052條第2 項
    規定難以維持婚姻之重大事由，且關於未成年子女之權利義
    務之行使與負擔，亦符合子女之最佳利益，足見該判決認事
    用法，與我國法律有關規定相符，亦與臺灣地區之公共秩序
    或善良風俗無違。從而，聲請人聲請裁定認可上開大陸地區
    作成之民事確定判決，為有理由，應予准許。
四、依非訟事件法第21條第2 項、民事訴訟法第95條、第78條，
    裁定如主文。
中    華    民    國    100    年    1    月     7    日
                  家事法庭    法  官  郭妙俐
以上正本係照原本作成
如對本裁定抗告，須於裁定送達後10日之不變期間內，向本院提
出抗告狀。
中    華    民    國    100    年    1    月     7    日
                              書記官  魏宏銘